臺灣嘉義地方法院民事裁定　九十一年度小上字第四號
　　上　訴　人　甲○○
　　被上訴人　　富邦產物保險股份有限公司嘉義分公司
　　法定代理人　楊志中
　　訴訟代理人　魏至平
右當事人間請求給付電話費事件，上訴人對於民國九十一年四月二十三日本院第一審
判決提起上訴，本院裁定如左：
    主        文
上訴駁回。
第二審訴訟費用新台幣肆佰柒拾壹元由上訴人負擔。
    理      由
一、按對於小額程序之第一審判，得上訴或抗告於管轄之地方法院，其審判以合議行
    之，對於前項第一審裁判之上訴或抗告，非以其違背法令為理由，不得為之，民
    事訴訟法第四百三十六條之二十四定有明文；復依同法第四百三十六條之三十二
    規定，第四百六十八條、第四百六十九條第一款至第五款於小額事件之上訴程序
    準用之，而依同法第四百六十八條規定，判決不適用法規或適用不當者，為違背
    法令，判決有同法第四百六十九條所列各款情形之一者，為當然違背法令。另按
    同法第四百三十六條之二十五規定，上訴狀內應記載上訴理由，表明下列各款事
    項：（一）原判決違背之法令及其具體內容；（二）依訴訟資料可認為原判決有
    違法令之具體事實。是提起小額程序第二審上訴，如依民事訴訟法第四百六十八
    條規定，以原判決有不適用法規或適用法規不當為上訴理由時，其上訴狀或理由
    書應有具體之指摘，並揭示該法規之條項或其內容，若係成文法以外之法則，應
    揭示該法則之旨趣，倘為司法院解釋、或本院之判例，則應揭示該判解之字號或
    其內容，如依民事訴訟法第四百六十九條所列各款事由為提起上訴者，其上訴狀
    或理由書，應揭示合於該款之事實，上訴狀或理由書如未依此項方法表明，即難
    認為巳對第一審判決之違背法令有具體指摘，其上訴自難認為合法（最高法院七
    十一年台上字第三一四號判例可資參照）。
二、上訴意旨略以：被上訴人因毀損所受減少之價額與其修復費用間關連性如何？全
    部修復費用是否均為必要，原審判決未備任何理由，依被上訴人所提出之車輛毀
    損照片顯示，其撞擊點在左側，右車燈並無損壞，另濾清器為軟性零件部會因撞
    擊而損壞，二者何以須更換？另水箱、前水箱架及引擎蓋等零件，可以修理、板
    金回復者，被上訴人均與換新，其於零件是否為必要，工資偏高，均沒有必要性
    ，顯有灌水之嫌，此關車禍發生時被上訴人原要求新台幣（下同）一萬元和解，
    後降至七千元益加明顯；而所得稅法第五十一條及其施行細則第四十八條計算折
    舊，其折舊法有平均法、定率遞減法、工作期間法三種，何以採用平均法，其依
    據為何？依一般國產新車之折舊第一年為車價之七折，第二年起維持在前一年之
    八折，折舊係重置而設，若以國產車使用一年後即可以七折價格購得，應以定率
    遞減法（加速折舊）為適當，若採用平均法折舊為有理由，其年限之考慮亦以「
    年」為單位，不應算至「月」，即超出一年，不足一年之月數，應以一年計算，
    方符合實情，被上訴人之折舊以一年一個月計算已超出一年，不足二年，應以二
    年計算，此為國內中古車市場之習慣，另觀每年新舊年度交替時，市場新車之交
    易冷熱差別很大，雖差一個月之期間，其年份即差一年，可得而知云云。
三、經查，本件訴訟標的金額為新台幣（下同）三萬一千九百五十五元，未逾十萬元
    ，依民事訴訟法第四百三十六條之八第一項，訴訟標的金額未逾十萬元，應適用
    小額訴訟程序。依民事訴訟法第四百三十六條之二十四第二項規定，適用小額訴
    訟程序者，其上訴非以判決違背法令為理由，不得為之。本件上訴人提起上訴，
    其上訴理由，僅係就原審關於被上訴人所請求之賠償是否必要，折舊標準是否合
    理等情加以指摘，然上情均屬原審依法取捨証據、認定事實之職權行使，並非有
    何不適用法則或適用法則不當之情形，此外，上訴人並未具體說明原審判決有何
    違背法令、並揭示所違背之法令及其內容，亦未指出原審判決有何民事訴訟法第
    四百六十九條所列各款之事實，揆諸前揭說明，應認其上訴為不合法。
四、又上訴人支出之第二審訴訟費用，共四百七十一元（裁判費三百六十九元、送達
    郵費一百零二元），應由上訴人負擔，附此敘明。
五、據上論結，本件上訴為不合法，依民事訴訟法第四百三十六條之三十二第二項、
    第四百四十四條第一項、第九十五條、第七十八條，裁定如主文。
中　　　華　　　民　　　國　　九十一　　年　　　七　　　月　　一　　　　日
~B臺灣嘉義地方法院民事第一庭
~B　　審判長法官　曾文欣
~B　　法　　　官　陳仁智
~B　　法　　　官　黃國益
本裁定係照原本作成。
本裁定不得抗告
中　　　華　　　民　　　國　　九十一　　年　　　七　　　月　　三　　　　　日
~B　　書　記　官　　侯學義
